【裁判字號】    95,訴,172
【裁判日期】    950303
【裁判案由】    毒品危害防制條例
【裁判全文】
臺灣臺北地方法院刑事判決               95年度訴字第172號
公  訴  人  臺灣臺北地方法院檢察署檢察官
被      告  甲○○
上列被告因違反毒品危害防制條例案件，經檢察官提起公訴（94
年度偵字第19727 號），本院於準備程序中經訊問被告自白犯罪
後，並經本院合議庭裁定認為宜以簡式審判程序審理，判決如下
：
    主    文
甲○○轉讓第二級毒品，未遂，處有期徒刑伍月，如易科罰金，
以參佰元折算壹日。扣案之第二級毒品MDMA陸顆（驗餘淨重共計
壹點參玖柒零公克）及第三級毒品K 他命壹包（驗餘淨重零點伍
陸肆柒公克），均沒收銷燬之。
    事    實
一、甲○○明知MDMA及K 他命分別係毒品危害防制條例所公告列
    管之第二級毒品及第三級毒品，非經許可不得持有、轉讓，
    竟為供自己施用，於民國94年9 月20日晚間11時許，在臺北
    市○○路某PUB ，以每顆MDMA新臺幣（下同）4 百元及每包
    K 他命1 千3 百元之價格，向真實姓名年籍不詳綽號「阿凱
    」之成年男子購買第二級毒品MDMA6 顆（驗餘淨重共計1.39
    70公克）及K 他命1 包（驗餘淨重0.5647公克）而持有之。
    嗣因欲戒掉毒品，竟基於轉讓第二級毒品MDMA及第三級毒品
    K 他命之犯意，於同年10月17日晚間8 時30分許，以代號「
    臺北→後悔買K 」，在UT.home 聊天室所屬「男同志聊天室
    」（網址http://www.ys1.net/man.html）， 張貼「誰要阿
    轉讓」之轉讓毒品訊息。嗣為網路巡邏員警發現，便化名「
    臺北→還不差」與之聯絡，得悉甲○○欲以每顆4 百元之原
    價轉讓第二級毒品MDMA及以低於原價之1 千2 百元價格轉讓
    第三級毒品K 他命1 包後，遂約其於同日晚間9 時50分許，
    在臺北市中山區○○○路與南京東路口交易毒品，嗣於甲○
    ○依約前往該處尚未轉讓交付第二級毒品MDMA及第三級毒品
    K 他命之際，即將之逮捕，並當場扣得其所有之第二級毒品
    MDMA6 顆（驗餘淨重共計1.3970公克）及第三級毒品K 他命
    1 包（驗餘淨重共計0.5647公克）。
二、案經臺北市政府警察局中山分局報請臺灣臺北地方法院檢察
    署檢察官偵查起訴，本院於準備程序中經訊問被告自白犯罪
    後，並經本院合議庭裁定認為宜以簡式審判程序審理。
    理    由
一、前揭事實業據被告甲○○於警詢、偵查、本院準備程序及審
    理時均自始供承不諱。此外，復有第二級毒品MDMA6 顆（驗
    餘淨重共計1.3970公克）及第三級毒品K 他命1 包（驗餘淨
    重0.5647公克）扣案可資佐證，此有憲兵司令部刑事鑑識中
    心94年12月1 日（94）安鑑字第02713 號鑑驗通知書1 紙附
    卷（見偵查卷第39頁）可憑，且有UT HOME 網路聊天室之網
    頁列印資料3 紙在卷（見偵查卷第8 頁至第10頁）可稽。基
    此，堪認被告之自白核與事實相符，自得採為論罪之依據。
    本件事證已臻明確，被告上揭犯行洵堪認定。
二、按毒品危害防制條例所稱之販賣毒品罪，必須行為人係意圖
    營利，而販入或賣出毒品或二者兼而有之，方足構成，倘行
    為人係供自己施用而販入，始終無營利之意思，縱以原價或
    低於原價有償讓與他人，即難謂係販賣行為，僅得以轉讓毒
    品罪論處，最高法院著有94年度臺上字第6577號及92年度臺
    上字第3837號判決足資參照。次按MDMA及K 他命分別係毒品
    危害防制條例第2 條第2 項第2 款及第3 款所規定之第二級
    毒品及第三級毒品。核被告所為，係犯毒品危害防制條例第
    8 條第5 項、第2 項之轉讓第二級毒品未遂罪及同條第5 項
    、第3 項之轉讓第三級毒品未遂罪。被告持有第二級毒品MD
    MA及第三級毒品K 他命之低度行為，均已為轉讓之高度行為
    所吸收，均不另論罪。又被告以一轉讓行為，同時轉讓第二
    級毒品MDMA及第三級毒品K 他命，觸犯構成要件不相同之罪
    名，為想像競合犯，依刑法第55條前段之規定，應從較重之
    轉讓第二級毒品未遂罪處斷。被告雖已著手於轉讓毒品行為
    之實行而不遂，為未遂犯，爰依刑法第26條前段之規定減輕
    其刑。爰審酌被告轉讓第二級毒品MDMA及第三級毒品K 他命
    之行為，如流入市面，將使人沉迷於毒癮，無法自拔，輕則
    戕害身心，重則引發男盜女娼各種犯罪，實為多犯罪之源頭
    ，對國家社會之傷害可謂至深且鉅，惟念其犯罪後於警詢、
    偵查、本院準備程序及審理時均能自始坦認犯行，態度尚稱
    良好等一切情狀，量處如主文所示之刑，並諭知易科罰金之
    折算標準。至扣案之第二級毒品MDMA6 顆（驗餘淨重共計1.
    3970公克）及第三級毒品K 他命1 包（驗餘淨重0.5647公克
    ），分別係屬第二級及第三級毒品，均應依毒品危害防制條
    例第18條第1 項前段之規定，予以沒收銷燬之。至鑑驗所耗
    用之毒品既已滅失，自無庸宣告沒收。
據上論斷，應依刑事訴訟法第273 條之1 第1 項、第299 條第1
項前段，毒品危害防制條例第8 條第5 項、第2 項、第3 項、第
18條第1 項前段，刑法第11條、第26條前段、第55條、第41條第
1 項前段，罰金罰鍰提高標準條例第2 條，判決如主文。
本案經檢察官黃紋綦到庭執行職務。
中    華    民    國    95    年    3     月    3     日
                  刑事第七庭法  官  蔡正雄
上正本證明與原本無異。
如不服本判決，應於判決送達後10日內向本院提出上訴狀 (應抄
附繕本)。
                            書記官  葉潔如
中    華    民    國    95    年    3     月    3     日
附錄本案論罪科刑所依據之法條：
毒品危害防制條例第8條
轉讓第一級毒品者，處1 年以上7 年以下有期徒刑，得併科新臺
幣1 百萬元以下罰金。
轉讓第二級毒品者，處6 月以上5 年以下有期徒刑，得併科新臺
幣70萬元以下罰金。
轉讓第三級毒品者，處3 年以下有期徒刑，得併科新臺幣30萬元
以下罰金。
轉讓第四級毒品者，處1 年以下有期徒刑，得併科新臺幣10萬元
以下罰金。
前四項之未遂犯罰之。
轉讓毒品達一定數量者，加重其刑至二分之一，其標準由行政院
定之。


司法院資訊處製作；財團法人民間司法改革基金會備份。
